---
title: "Лабораторная работа №2"
author: "Ефременко Влада"
date: "2022-11-24"
output: html_document
---

```{r setup, include=FALSE}
knitr::opts_chunk$set(echo = TRUE)
```
***
## Задание 6##

Используйте файл ExpImp.Rdata Напишите функцию, которая по названию федерального округа находит те субъекты федерации, которые принадлежат этому федеральному округу и в которых суммарный экспорт превышает суммарный импорт.

***
Используемые пакеты:
```{r warning=FALSE}
library(stringr)
library(tidyr)
library(dplyr)
```
***
Путь до файла с данными:
```{r warning=FALSE}
path = '/Users/vladaefremenko/R_Lab2/data/ExpImp.RData'
```
***
Функция получает на вход необработанную таблицу и название федерального округа, по субъектам которого нужно провести фильтрацию - обрабатываем таблицу(исключаем ненужные строки, приводим числовые столбцы), вычисляем разность суммарных экспорта и импорта, фильтруем таблицу по округу и разности:
```{r warning=FALSE}
get_res_table <- function(data, region){
  data <- data[complete.cases(data),]
  for (i in 2:length(names(data))) {
    data[[i]] <- gsub("-", 0, data[[i]])
    data[[i]] <- as.numeric(data[[i]])
  }
  flt <- str_detect(data$Регион, 'федеральный округ')
  rdf <- mutate(data, Округ = if_else(flt, Регион, NULL))
  rdf <- fill(rdf, Округ)
  flt2 <- !str_detect(rdf$Регион, 'Федерация|федеральный округ')
  rdf <- filter(rdf, flt2)
  
  match_exp <- select_at(rdf, vars(matches("Экспорт")))
  match_imp <- select_at(rdf, vars(matches("Импорт")))
  
  match_exp$Сумма <- rowSums(match_exp, na.rm = TRUE)
  match_imp$Сумма <- rowSums(match_imp, na.rm = TRUE)
  
  rdf$Delta <- match_exp$Сумма - match_imp$Сумма
  
  rdf <- filter(rdf, Округ == region & Delta > 0)
  
  return(rdf)
}
```
***
Исполняемый код - считываем данные, получаем измененную таблицу, печатаем ответ:
```{r warning=FALSE}
load(path)
result <- get_res_table(ExpImp, 'Северо-Западный федеральный округ')
print(result)
```

***
## Задание 21 ##

Используйте файл Payment_and_value_of_Care-Hospital.csv Для каждой из возможных услуг найдите больницу, в которой эта услуга является самой дешёвой. Результат представьте в виде списка. Помимо названия больницы, укажите штат, округ и город в котором эта больница расположена.

***
Используемые пакеты:
```{r warning=FALSE}
library(readr)
library(stringr)
library(dplyr)
```
***
Путь до файла с данными:
```{r warning=FALSE}
path = '/Users/vladaefremenko/R_Lab2/data/Payment_and_value_of_care-Hospital.csv'
```
***
Функция получает на вход необработанную таблицу с данными о стоимости лечения. Исключаем из таблицы строки, где отсутствует стоимость, затем сортируем таблицу последовательно по наименованию услуг, категории услуг и стоимости, оставляем больницы с наименьшей стоимостью услуги:
```{r warning=FALSE}
get_res_table <- function(data){
  flt <- !str_detect(data$Payment, 'Not Available')
  data <- filter(data, flt)
  data <- arrange(data, data[,'Value of Care Display Name'], 
                  data[,'Value of Care Category'], data$Payment)
  unique <- distinct(data, data[,'Value of Care Display Name'], 
                     data[,'Value of Care Category'],.keep_all = TRUE)
  res <- data.frame(unique$`Value of Care Display Name`,
                    unique$`Value of Care Category`,
                    unique$Payment, 
                    unique$`Facility Name`, 
                    unique$City, 
                    unique$State, 
                    unique$`County Name`)
  res <- rename_with(res, ~ gsub(".", " ", .x, fixed = TRUE))
  res <- rename_with(res, ~ gsub("unique", "", .x, fixed = TRUE))
  
  return(res)
}
```
***
Исполняемый код - считываем данные из .csv файла, получаем измененную таблицу, печатаем ответ: 
```{r warning=FALSE}
df <- read_csv(path)
result <- get_res_table(df)
print(result)
```
