---
title: "Лабораторная работа №2, задание 21"
author: "Ефременко Влада"
date: "2022-11-24"
output: html_document
---

```{r setup, include=FALSE}
knitr::opts_chunk$set(echo = TRUE)
```

***
Используемые пакеты:
```{r warning=FALSE}
library(readr)
library(stringr)
library(dplyr)
```
***
Путь до файла с данными:
```{r warning=FALSE}
path = '/Users/vladaefremenko/R_Lab2/data/Payment_and_value_of_care-Hospital.csv'
```
***
Функция получает на вход необработанную таблицу с данными о стоимости лечения. Исключаем из таблицы строки, где отсутствует стоимость, затем сортируем таблицу последовательно по наименованию услуг, категории услуг и стоимости, оставляем больницы с наименьшей стоимостью услуги:
```{r warning=FALSE}
get_res_table <- function(data){
  flt <- !str_detect(data$Payment, 'Not Available')
  data <- filter(data, flt)
  data <- arrange(data, data[,'Value of Care Display Name'], 
                  data[,'Value of Care Category'], data$Payment)
  unique <- distinct(data, data[,'Value of Care Display Name'], 
                     data[,'Value of Care Category'],.keep_all = TRUE)
  res <- data.frame(unique$`Value of Care Display Name`,
                    unique$`Value of Care Category`,
                    unique$Payment, 
                    unique$`Facility Name`, 
                    unique$City, 
                    unique$State, 
                    unique$`County Name`)
  res <- rename_with(res, ~ gsub(".", " ", .x, fixed = TRUE))
  res <- rename_with(res, ~ gsub("unique", "", .x, fixed = TRUE))
  
  return(res)
}
```
***
Исполняемый код - считываем данные из .csv файла, получаем измененную таблицу, печатаем ответ: 
```{r warning=FALSE}
df <- read_csv(path)
result <- get_res_table(df)
print(result)
```